臺灣高等法院高雄分院民事判決　　　九十年度訴字第四三號
　　　原　告　　　甲○○
　　　被　告　　　乙○○
右當事人間損害賠償事件，經本院刑事庭移送，本院判決如左：
　　　主　　　文
被告應給付原告新台幣貳拾萬元。
訴訟費用由被告負擔。
　　　事實及理由
一、本件原告起訴主張：兩造係男女朋友，自七十八年起交往，嗣因雙方個性不合，
    原告於八十七年間與被告協議分手，詎被告竟於八十八年七月十七日上午十一時
　　二十三分許，邀約原告在墾丁森林遊樂區門口見面談判，被告竟持水刀刺傷原
　　告左後腰部一刀，致原告左後腰穿傷寬約五公分深至腹腔，小腸穿刺傷，腸系膜
　　破裂及左結腸系膜破裂等傷，為此，依侵權行為之法律關係請求被告賠償醫藥費
　　十二萬七千八百七十五元及精神慰藉金七萬二千一百二十五元，合計二十萬元等
　　語。
二、被告則以：伊與原告交往十餘年，原告向伊借貸二百多萬元，又拋棄伊，另結新
    歡，伊當日邀約原告談判，攜帶水果刀準備自殺，雙方拉扯，誤刺傷原告，並非
    故意，且伊無力賠償云云，資為抗辯。
三、查被告於右揭時地，持水刀刺傷原告左後腰部一刀，致原告左後腰穿刺傷之事
    實為兩造不爭執，堪以採信，縱被告辯稱伊並非故意，而係雙方拉扯誤刺傷原告
    云云屬實，然查過失傷害他人，依法亦應負損害賠償責任，被告亦不得持此免責
    。
四、按故意或過失不法侵害他人之身體、健康者，對於被害人因此增加生活上之需要
    ，應負損害賠償責任，又被害人雖非財產上之損害，亦得請求賠償相當之金額，
    民法第一百九十三條、第一百九十五條定有明文。查本件被告於右揭時地，持刀
　　刺傷原告左後腰部之事實，已如前述，從而，原告據此請求被告賠償醫藥費十二
　　萬七千八百七十五元，業據其提出原告不爭執之醫藥費收據一件足按，應予准許
　　。又查原告係警察學校畢業，現任警察，被告係大學畢業，目前無業，亦無財產
　　等情，為兩造所不爭執，本院斟酌上開各情，認原告請求七萬二千一百二十五元
　　精神慰藉金，核無不合，應予准許。
五、綜上所述，原告請求被告賠償醫藥費及精神慰藉金共二十萬元，為有理由（原告
    起訴時，請求二百二十一萬七千八百七十五元，經本院協商後，減為二十萬元）
    ，被告固辯稱原告向其借貸二百多萬元未償，無力賠償云云，核與判決基礎無涉
    ，併此敘明。
六、結論，本件原告之訴為有理由，依民事訴訟法第七十八條，判決如主文。
中　　華　　民　　國　　　　九十一　　　年　　  一   　 月    　八    　日
　　　　　　　　　　　　　　　　　　　臺灣高等法院高雄分院民事第四庭
~B1審判長法官　王錦村
~B2法　　　官　曾錦昌
~B3法　　　官　林紀元
右為正本係照原本作成。
不得上訴。
中　　華　　民　　國　　　　九十一  　　年　　  一  　　月    　九　  　日
~B法院書記官　鄔敦俊
                                                                        Ｈ
